臺灣高雄地方法院刑事判決　　　　　　　　　　　　九十一年度訴字第一三九三號
　　公　訴　人　臺灣高雄地方法院檢察署檢察官
　　被　　　告　甲○○
右列被告因毒品危害防制條例案件，經檢察官提起公訴（九十一年度毒偵字第一四六
七號），本院判決如左：
    主  文
甲○○連續施用第一級毒品，累犯，處有期徒刑拾月。
扣案之第一級毒品海洛因壹包（零點壹捌公克），沒收銷燬之。
    事  實
一、甲○○前於民國八十一及八十二年間因違反肅清煙毒條例案件，分別經台灣高雄
    地方法院高雄分院及本院判處有期徒刑三年及三年四月確定，於八十四年八月九
    日假釋出獄交付保護管束，刑期至八十八年五月十八日屆滿，以已執行論，復於
    八十八年間因施用毒品案件，經本院以裁定送觀察、勒戒後，認有繼續施用毒品
    之傾向，經送強制戒治，屆滿三月後停止戒治，所餘期間付保護管束，於保護管
    束期間內，再有施用毒品之行為，違反保護管束應遵守事項情節重大，經本院以
    裁定撤銷停止戒治，令入戒治處所施以強制戒治期滿後，業經台灣高雄地方法院
    檢察署檢察官於九十年三月十六日以九十年度戒毒偵字第三六八號為不起訴處分
    確定後，五年內仍不知悔改，明知海洛因業經公告列為毒品危害防制條例第二條
    第一項之第一級毒品，仍基於施用第一級毒品之概括犯意，自九十一年一月初某
    日起至同年三月二十六日上午八時許，連續於其高雄縣岡山鎮○○路三五號之住
    處內，以將海洛因摻入香菸吸食或針筒摻水皮下注射之方式，每隔二日即施用海
    洛因一次。嗣於九十一年三月二十六日下午一時三十分許，為警在其上開住處內
    查獲，並扣得其所有之海洛因一包（淨重零點一八公克）。
二、案經高雄市政府警察局移送台灣高雄地方法院檢察署檢察官偵查起訴。
    理  由
一、訊據被告甲○○對於右揭事實坦承不諱，且被告經警查獲時所採集之尿液，經送
    高雄市政府衛生局檢驗之結果呈嗎啡陽性反應，有該局九十一年四月八日高衛試
    煙字第Ｇ—０四００一號煙毒尿液檢驗成績書附卷可稽；按海洛因經注入人體後
    ，百分之九十以上於二十四小時內，自尿中排出，平均可檢出時限，約為四十五
    小時，亦據行政院衛生署藥物食品檢驗局以八十一年九月八日（八十一）藥檢壹
    字第八一一四四八八五號函，敘述明白，另海洛因注射入人體後，水解還原成嗎
    啡，再循嗎啡之代謝方式排出體外，已據行政院衛生署藥物食品檢驗局以（七三
    ）藥檢壹字第○三○二二一號函說明綦詳；另被告經警查獲時，當場亦扣得疑似
    海洛因之白色粉末一包，經送驗後確定為第一級毒品海洛因，此有法務部調查局
    調科壹字第二二００一三三０四號檢驗報告在卷可憑，是被告之自白堪認與事實
    相符。被告於八十八年間因施用毒品案件，經本院以八十八年毒聲字第四三一五
    號裁定送觀察、勒戒後，認有繼續施用毒品之傾向，經送強制戒治，屆滿三月後
    停止戒治，所餘期間付保護管束，於保護管束期間內，再有施用毒品之行為，違
    反保護管束應遵守事項情節重大，經本院以八十九年毒聲字第六八二號裁定撤銷
    停止戒治，令入戒治處所施以強制戒治期滿後，業經台灣高雄地方法院檢察署檢
    察官於九十年三月十六日以九十年度戒毒偵字第三六八號為不起訴處分確定等情
    ，有台灣高等法院被告全國前案紀錄表、高雄地方法院檢察署刑案資料查註紀錄
    表附卷可佐，足證被告於強制戒治期滿經檢察官為不起訴處分確定後，五年內再
    犯本件施用第一級毒品罪，是本件事證明確，被告犯行洵堪認定。
二、核被告所為，係犯毒品危害防制條例第十條第一項之施用第一級毒品罪。被告因
    連續施用第一級毒品前持有毒品之行為，本應論以連續持有之罪，惟各該次持有
    毒品之行為均為其後施用毒品之行為所吸收，不另論連續持有第一級毒品罪。被
    告多次施用毒品犯行，時間緊接，手法相同，所犯又係構成要件相同之罪名，為
    連續犯，應依法論以一罪，並加重其刑。被告於八十一及八十二年間因違反肅清
    煙毒條例案件，分別經台灣高雄地方法院高雄分院及本院判處有期徒刑三年及三
    年四月確定，於八十四年八月九日假釋出獄交付保護管束，刑期至八十八年五月
    十八日屆滿，以已執行論，有卷附台灣高等法院被告全國前案紀錄表在卷可按，
    其受有期徒刑之執行完畢，五年以內再犯有期徒刑以上之罪，為累犯，依法加重
    其刑，並遞加之。爰審酌被告前已有施用毒品犯行，經公訴人為不起訴處分，自
    應念及國家刑事政策對於初犯施用毒品者，先施以觀察、勒戒及強制戒治，期使
    斷癮，不致再犯，被告竟於前案不起訴處分後，再犯本件施用毒品罪，顯見其惡
    習已深，無法自拔，非入監服刑不足以戒絕矯正，惟念其施用毒品僅戕害己身，
    未危及他人等一切情狀，量處如主文所示之刑。扣案之第一級毒品海洛因一包（
    淨重零點一八公克），應依毒品危害防制條例第十八條第一項前段之規定，宣告
    沒收銷燬之。另送鑑耗損之海洛因白粉，既已滅失，自無庸再予宣告沒收銷燬之
    必要。
據上論斷，應依刑事訴訟法第二百九十九條第一項前段，毒品危害防制條例第十條第
一項、第十八條第一項前段，刑法第十一條、第五十六條、第四十七條，判決如主文
。
中    華    民    國      九十一      年      六      月      十七      日
                                臺灣高雄地方法院刑事第四庭
                                    審判長法  官  黃建榮
                                          法  官  程克琳
                                          法  官  盧怡秀
右正本證明與原本無異。
如不服本判決，應於判決送達後十日內，向本院提出上訴狀。
                                          書記官  林宜正
中    華    民    國      九十一      年      六      月      十八      日
附錄論罪科刑法條：
毒品危害防制條例第十條第一項：
施用第一級毒品者，處六月以上五年以下有期徒刑。
毒品危害防制條例第十八條第一項前段：
查獲之毒品及專供製造或施用毒品之器具，不問屬於犯人與否，均沒收銷燬之。
